# Abschluss {.appendix}


{{< fa award >}}                      
 
 
 

Herzlichen Glückwunsch - Sie haben diesen Kurs abgeschlossen! 
Es sei denn, Sie haben nur ein bisschen durchgeschaut. 
Dann war es hoffentlich zumindest interessant.  😄 


## Wie geht's weiter?

Es gibt viele weiterführende Bücher und Kurse.
Ein logischer nächster Schritt ist es, sich mit Inferenzstatistik zu beschäftigen.
Dazu bietet sich z.B. der Kurs [Start:Bayes!](https://start-bayes.netlify.app/) an,
zufälligerweise aus der Feder des gleichen Autors...

Wenn Sie sich breiter (nicht tiefer) mit Data Literacy beschäftigen wollen,
bietet sich der Online-Kurs des [KI-Campus](https://learn.ki-campus.org/courses/dali-basis-THK2021) an.
Es gibt viele Online-Kurse, die sich anbieten, wenn Sie im Thema moderne Datenanalyse fit werden wollen.
Schauen Sie doch mal z.B. bei [Coursera](https://www.coursera.org/specializations/data-science) oder ähnlichen Anbietern vorbei.


## Fallstudien



### Datenvisualisierung


```{r child-vis, results='asis', echo = FALSE}
url <- "https://raw.githubusercontent.com/sebastiansauer/Lehre/main/Material/yacsdas-vis.md"
childtext <- readLines(url)
cat(childtext, sep="\n")
```








### Explorative Datenanalyse


```{r child-eda, results='asis', echo = FALSE}
url <- "https://raw.githubusercontent.com/sebastiansauer/Lehre/main/Material/yacsdas-EDA.md"
childtext <- readLines(url)
cat(childtext, sep="\n")
```








## Lineare Modelle




```{r child2, results='asis', echo = FALSE}
url <- "https://raw.githubusercontent.com/sebastiansauer/Lehre/main/Material/yacsdas-lm.md"
childtext <- readLines(url)
cat(childtext, sep="\n")
```



