# Abschluss  


## Einstieg







### Lernziele


*kein neuer Stoff*

Ziel dieses Kapitels ist es, den Stoff des Moduls zu wiederholen und zu konsolidieren.







### Benötigte R-Pakete


```{r}
#| message: false
library(tidyverse)
library(easystats)
```


```{r}
#| echo: false
ggplot2::theme_set(theme_minimal())
```


### Benötigte Daten


```{r}
data(mtcars)
```


## Herzlichen Glückwünsch!

{{< fa award >}}


 
 
 

Herzlichen Glückwunsch - Sie haben diesen Kurs abgeschlossen! 
Es sei denn, Sie haben nur ein bisschen durchgeschaut. 
Dann war es hoffentlich zumindest interessant.  [😄]{.content-visible when-format="html"} 


## Wie geht's weiter?

Es gibt viele weiterführende Bücher und Kurse.
Ein logischer nächster Schritt ist es, 
sich mit Inferenzstatistik zu beschäftigen.
Dazu bietet sich z.$\,$B. der Kurs [Start:Bayes!](https://start-bayes.netlify.app/) an,
zufälligerweise aus der Feder des gleichen Autors …

Wenn Sie sich breiter (nicht tiefer) mit Data Literacy beschäftigen wollen,
bietet sich der Online-Kurs des [KI-Campus](https://learn.ki-campus.org/courses/dali-basis-THK2021) an.^[<https://learn.ki-campus.org/courses/dali-basis-THK2021>]
Es gibt viele Online-Kurse, die sich anbieten, wenn Sie im Thema moderne Datenanalyse fit werden wollen.
Schauen Sie doch mal z.$\,$B. bei Anbietern wie [Coursera](https://www.coursera.org/specializations/data-science) oder ähnlichen Anbietern vorbei.^[<https://www.coursera.org/specializations/data-science>]


## Aufgabensammlungen


Die Webseite [Statistik1 - Aufgabensammlung](https://sebastiansauer.github.io/statistik1-aufgabensammlung/) stellt eine Reihe von einschlägigen Übungsaufgaben bereit. 
Suchen Sie dort im entsprechenden Kapitel.



Auf dem [Datenwerk](https://sebastiansauer.github.io/Datenwerk/) finden Sie reichlich Aufgaben zur Prüfungsvorbereitung.^[<https://sebastiansauer.github.io/Datenwerk/>]

u.$\,$a. folgende Tags sind für diesen Kurs relevant:

- [r](https://sebastiansauer.github.io/datenwerk/#category=r)
- [association](https://sebastiansauer.github.io/datenwerk/#category=association)
- [datawrangling](https://sebastiansauer.github.io/datenwerk/#category=datawrangling)
- [dplyr](https://sebastiansauer.github.io/datenwerk/#category=dplyr) 
- [lagemaße](https://sebastiansauer.github.io/datenwerk/#category=lagema%c3%9fe)
- [streuungsmaß](https://sebastiansauer.github.io/datenwerk/#category=streuungsma%c3%9f)
- [variablelevles](https://sebastiansauer.github.io/datenwerk/#category=variable-levels)
- [yacsda](https://sebastiansauer.github.io/datenwerk/#category=yacsda)



## Quizze

[Hier](https://forms.gle/w7eTW3ftKy8Hv3nw8) geht's zu einem Quiz zur deskriptiven Statistik (Maße der zentralen Tendenz, Variabilität, Verteilungsformen, Normalverteilung, Korrelation).^[<https://forms.gle/w7eTW3ftKy8Hv3nw8>]

[Hier](https://sebastiansauer.github.io/Datenwerk/#category=Verteilungen-Quiz) geht's zu einem Quiz zum Thema Verteilungen.^[Datenwerk: `Verteilungen-Quiz`]


## Fallstudien

:::{.callout-important}
Wenn Sie mit Aufgaben "in der Wildnis" der freien Datenanalyse zu tun haben, 
wird es immer wieder passieren, dass Sie auf bisher unbekannte Probleme, 
Methoden und Lösungen stoßen. Das kann weh tun, weil man das Gefühl hat, 
man kennt sich nicht gut aus. Aber lassen Sie sich nicht ins Boxhorn jagen! 
Auf etwas Unbekanntes zu stoßen, bedeutet nichts anderes als der Beweis, 
dass man lernt! Es ist also eine gute Nachricht. Denn vergessen Sie nicht: 
Sie machen die Fallstudien nur aus einem Grund -- 
um zu lernen, um ihre Grenzen zu erweitern, zu wachsen, 
schlauer zu werden, ein Handwerk zu lernen, ihre Persönlichkeit zu entfalten. Let's grow! $\square$
:::




### Datenvisualisierung


```{r child-vis, results='asis', echo = FALSE}
url <- "https://raw.githubusercontent.com/sebastiansauer/Lehre/main/yacsdas/yacsdas-vis.md"
childtext <- readLines(url)
cat(childtext, sep="\n")
```








### Explorative Datenanalyse

In diesem Abschnitt sind Fallstudien, die Methoden der deskriptiven Statistik verwenden, aufgeführt. 
Datenvisualisierung und Datenjudo spielt dabei auch eine (zum Teil wichtige) Rolle.

```{r child-eda, results='asis', echo = FALSE}
url <- "https://raw.githubusercontent.com/sebastiansauer/Lehre/main/yacsdas/yacsdas-EDA.md"
childtext <- readLines(url)
cat(childtext, sep="\n")
```








### Lineare Modelle




```{r child2, results='asis', echo = FALSE}
url <- "https://raw.githubusercontent.com/sebastiansauer/Lehre/main/yacsdas/yacsdas-lm.md"
childtext <- readLines(url)
cat(childtext, sep="\n")

```




## FAQ

Werfen Sie auch einen Blick in [typische R-Fragen](#sec-r-faq).


### SD berechnen

FRAGE: Macht es einen Unterschied, ob man dafür den Befehlt summary() oder den Befehl sd() verwendet? Bei mir kommen da nämlich unterschiedliche Zahlen raus.

ANTWORT: `summary()` gibt nicht SD aus, sondern nur den IQR (IQR = Q3-Q1).


```{r}
data(mtcars)
sd(mtcars$mpg)
summary(mtcars$mpg)
```


### count vs. filter

FRAGE: Wann benutzt man count() und wann filter()?

ANTWORT: Mit `filter` plus dem Zählen der übrig gebliebenen Zeilen erreicht man etwas Ähnliches wie mit `count`:

```{r}
mtcars |> 
  filter(am == 0) |> 
  nrow()
```


```{r}
mtcars |> 
  count(am)
```


### 1000

FRAGE: gibt es einen Unterschied zwischen 10^3 und 1e3? 
Es kommen nämlich unterschiedliche Ergebnisse raus.

ANTWORT: Nein, beide Schreibweisen meinen das Gleiche, 
nämlich die Zahl 1000.


```{r}
10^3 == 1000 
1e3 == 1000
```



## Literaturhinweise


Diese [Literaturliste](https://www.zotero.org/groups/4583286/intro-stats/library) empfiehlt Ihnen Lehrbücher zu grundlegenden Themen der Datenanalyse (mit R).^[<https://www.zotero.org/groups/4583286/intro-stats/library>]



