# Data-Dictionary für Mariokart {#sec-data-dict}

```{r}
#| message: false
library(knitr)
library(kableExtra)
```


In diesem Datensatz werden Auktionen zum Videospiel *Wii Mario Kart* 
beim Online-Auktionshaus Ebay dargestellt. 
Die Daten wurden im Oktober 2009 gesammelt.
Es handelt sich um einen Dataframe mit 143 Beobachtungen (Auktionen) und 12 Spalten (Variablen).
Die Preise sind in US-Dollar angegeben.


Die Quelle des Datensatzes ist das R-Paket `openintro` [@openintro].

```{r}
#| echo: false
df <- data.frame(
  Variable = c("id", "duration", "n_bids", "cond", "start_pr", "ship_pr", "total_pr", 
               "ship_sp", "seller_rate", "stock_photo", "wheels", "title"),
  Erklärung = c("ID der Auktion", "Dauer der Auktion in Tagen", "Anzahl der Gebote", 
                "Zustand (new/used)", "Anfangspreis bei der Auktion", "Versangebühr", 
                "Gesamtpreis (inkl. Versandgebühr)", "Versandmethode bzw. -geschwindigkeit", 
                "Bewertung des Verkäufers; das ist die Differenz zwischen positiven und negativen Bewertungen", 
                'Lag der Auktion ein "stock photo" bei? Wenn ein Foto in vielen Auktionen benutzt wurde, wird es "stock photo" genannt.', 
                "Anzahl der enthaltenen Wii-Räder.", "Name der Auktion")
)
```



::: {.content-visible when-format="html"}

@tbl-dict-mario zeigt das Data-Dictionary.


```{r}
#| echo: false
#| label: tbl-dict-mario
#| tbl-cap: Data-Dictionary für Mariokart

# Create a table with column width adjustments
df %>%
  kbl(booktabs = TRUE) 
```

:::


::: {.content-visible when-format="pdf"}

@tbl-dict-mario-pdf zeigt das Data-Dictionary.

```{r}
#| echo: false
#| tbl-cap: Data-Dictionary für Mariokart
#| label: tbl-dict-mario-pdf


# Create a table with column width adjustments
df %>%
  kbl(booktabs = TRUE, format = "latex") %>%
  column_spec(1, width = "3cm") %>%  # Adjust first column width
  column_spec(2, width = "9cm") # Adjust second column width
```
:::




Mit `help(mariokart)` wird die Hilfeseite zum Datensatz geöffnet (dazu muss das Paket `openintro` bereitgestellt sein).


