# Prüfung

## Prüfungleistung

### Hauptleistung

Die Prüfungsleistung besteht aus einer Projektarbeit im Form eines *Prognosewettbewerbs*.



### Bonusleistung

Es gibt eine Bonusleistung.
Eine Bonusleistung ist eine Leistung, die ...

- optional ist; die Teilnahme ist freiwillig
- nur zur Verbesserung führen kann; Sie können sich nicht verschlechtern
- überschaubar ist; der Aufwand ist im Vergleich zur Hauptleistung gering
- zu höchstens einer "Drittelnotenstufen" Verbesserung führt bei Bestehen (z.B. 2.0 anstatt 2.3)

Die Bonusleistung besteht aus *wöchentlichen Übungsaufgaben*.

Pro Thema (Kurswoche) wird ein Übungsblock bereitgestellt.
Es müssen alle Übungsblöcke bestanden werden, um die Bonusleistung zu bestehen.
Pro Übungsblock liegt die Bestehensgrenze bei (mind.) 50% gelösten Aufgaben.

Die Übungsblöcke werden in Moodle bereitgestellt.


:::{.callout-important}
Der Übungsblock eines bestimmten Themas is nur während der Woche des Themas freigeschaltet.
Nach Verstreichen der Woche, in der ein bestimmtes Thema unterrichtet wird, 
ist es nicht mehr möglich, den Kursblock zu bearbeiten. 
Ein Bestehen der Bonusleistung ist damit nicht mehr möglich.
:::



## Zum Prognosewettbewerb


```{r hinweise, results='asis', echo = FALSE}
url <- "https://raw.githubusercontent.com/sebastiansauer/Lehre/main/Hinweise/Prognosewettbewerb/Hinweise-Pruefung-Prognosewettbewerb-child.Rmd"

childtext <- readLines(url)
cat(childtext, sep = "\n")
```




## Wie kann ich mich auf die Prüfung vorbereiten?




```{r hinweise-pruefvorbs, results='asis', echo = FALSE}
url <- "https://raw.githubusercontent.com/sebastiansauer/Lehre/main/Hinweise/Hinweise-Lernhilfen.Rmd"

childtext <- readLines(url)
cat(childtext, sep = "\n")
```






### Lieblingsfehler

- *Rechtschreibfehler* Manchmal muss man genau hinschauen, und leicht vertippt man sich: So heißt der Datensatz vielleicht `tips` und die Spalte, um die es Ihnen geht `tip` (oder war es umgekehrt?). Oder die Spalte heißt `bill_length` aber Sie schreiben `bill_lenght`.
- *Datensatz nicht richtig importiert* Ob ein Datensatz richtig importiert ist, erkennen Sie daran, ob er im Reiter "Environment" angezeigt wird. Außerdem können Sie dort den Datensatz anklicken, um zu einer Tabellenansicht des Datensatzes zu gelangen. Dort können Sie erkennen, ob z.B. die Anzahl der Spalten korrekt ist (und nicht etwa nur eine) oder z.B. ob die Spaltennamen korrekt sind.
- *`data(datensatz)` ohne vorher das zugehörige R-Paket gestartet zu haben*: Mit `data(datensatz)` können Sie den Datensatz `datensatz` *nur* dann verfügbar machen, wenn das Paket, in dem `datensatz` "wohnt", mit `library(paketname)` gestartet worden ist. So "wohnt" z.B. `penguins` im Datensatz `palmerpenguins`. [Hier](https://datenwerk.netlify.app/post/pfad/pfad/) finden Sie eine Übung (und weitere Erklärung) zum Importieren von Daten in R am Beispiel des Datensatzes `penguins`.
- Verwenden einer *Funktion, ohne das zugehörige R-Paket* vorab gestartet zu haben.
- Das Laden *zu vieler R-Pakete*, die gar nicht benötigt werden, mit dem Ergebnis, dass es mehrere Funktionen des gleichen Namens gibt (z.B. `filter()`). Das führt dann zu Verwirrung, da dann z.B. nicht die Funktion `filter` aus `tidyverse` (`dplyr`) verwendet wird, wie Sie annehmen, sondern eine Funktion gleichen Namens aus einem anderen Paket, das Sie auch gestartet haben. Tipp: Starten Sie nur die Pakete, die Sie für die Aufgabe benötigen. Zumeist sind das immer die gleichen wenigen Pakete.




