


```{r libs, include = FALSE}

library(tidyverse)
library(mosaic)
library(glue)
library(testthat)
```


```{r global-knitr-options, include=FALSE}
knitr::opts_chunk$set(fig.pos = 'H',
                      fig.asp = 0.618,
                      fig.width = 4,
                      fig.cap = "", 
                      fig.path = "",
                      echo = FALSE,
                      message = FALSE,
                      fig.show = "hold")
```






Question
========

Betrachten Sie folgende R-Syntax, für die R eine Fehlermeldung ausgibt:


```{r echo = TRUE, error = TRUE}
x <- c(1, 2, 3)
sum(abs(mean(x) - x))
```



Geben Sie die korrekte Syntax an! Ändern Sie *nur* die *notwendigen* Zeichen an der Syntax oben. Gehen Sie davon aus, dass die aufgerufenen Funktionen existieren.

Geben Sie *keine* Leerzeichen ein.



Solution
========

Hinten ist eine (schließende) Klammer zu viel, die muss weg:

```{r echo = TRUE, error = TRUE}
sum(abs(mean(x)-x))  # so geht's
```


```{r}
sol <- "sum(abs(mean(x)-x))"
```



Die Antwort lautet: ``r sol``.





---

Categories: 

- R
- '2023'
- string

